臺灣雲林地方法院民事裁定
111年度護字第136號
聲  請  人  雲林縣政府

法定代理人  張麗善  


相  對  人  黃ＯＯ  

            黃ＯＯ  
上二人共同
法定代理人  蔡ＯＯ 


上列當事人聲請延長安置事件，本院裁定如下：
    主  文
准將相對人自民國一百一十一年十月九日起，延長安置於聲請人
委託之社會福利機構三個月。
聲請程序費用新臺幣壹仟元由聲請人負擔。
    理  由
一、本件聲請意旨如下：聲請人於民國（下同）111 年3 月22日
    接獲通報，表示相對人家中半夜有幼童哭喊聲，經社工調查
    訪視後評估開案提供兒少保護服務；又於111 年3 月28日，
    相對人之母、外祖母於本院變更通常保護令事件開庭時表示
    相對人之父曾揚言殺子自殺，並出示手機通訊軟體Line訊息
    ，顯示帳號名稱「富貴榮華」之人曾於111 年2 月25日下午
    5 時24分傳送「小孩我帶去一起死」之訊息；另於111 年4 
    月2 日，警方接獲生命線轉報，稱相對人之父來電表示其與
    其妻吵架，其妻離家1 個月，故要帶相對人乙○○、甲○○2 人
    同歸於盡，要讓其妻後悔。相對人之父於111 年4 月1 日下
    午數次致電聲請人所屬社工，說明其無法再教養相對人乙○○
    ，要相對人之母出面將相對人乙○○帶走，並質疑相對人之母
    離家未負擔照顧相對人2 人責任，另稱結束通話後就要將相
    對人乙○○帶到住家1 樓丟著，相對人之父情緒高漲，質疑聲
    請人所屬社工於111 年3 月23日帶警察家訪的正當性及社工
    處遇的不合理，縱使聲請人所屬社工於通話過程中多次向相
    對人之父說明社工處遇係聚焦相對人2 人目前受照顧情形、
    相對人2 人是否有獲得妥善照顧，惟相對人之父於對話過程
    中仍不斷重複要聲請人所屬社工傳話給相對人之母、要相對
    人之母出面將相對人乙○○帶走、要相對人之母負擔照顧家中
    兒少責任、稍晚便要將相對人乙○○丟在住家樓下等等言詞。
    經聲請人所屬社工調查評估相對人2 人受照顧情形屬高度風
    險，相對人之父已經第2 次為家暴高危機案件的相對人，被
    害人均為相對人之母，家暴高危機案件於111 年2 月至111 
    年5 月列管，相對人之母於111 年2 月14日受家暴後，曾帶
    著相對人2 人返回相對人之外祖母家居住，然遭相對人之父
    至相對人之外祖母家將相對人2 人帶走，並於111 年3 月初
    起單獨照顧相對人2 人，而相對人乙○○自111 年3 月初起即
    未穩定就學。此外，相對人之父為聲請人轄下毒防中心列管
    人口，於111 年3 月22日相對人家之社區住戶曾投訴有聞到
    相對人家中飄出疑似毒品之燒塑膠味，而聲請人所屬社工於
    調查、處遇期間，相對人之父也數次推託社工家訪，並時而
    出現對話邏輯未能聚焦、情緒高漲之情形，另曾對聲請人所
    屬社工表示在111 年4 月12日即相對人父母離婚調解日期之
    前會有很嚴重的事情發生，要聲請人所屬社工傳話給相對人
    之母。相對人之父曾分別向其周遭人等揚言殺子自殺，並有
    相關文字訊息，另於111 年4 月2 日兒少保護案件通報表之
    通報案情亦為相對人之父揚言欲帶相對人2 人同歸於盡，考
    量相對人之父單獨照顧現年5 歲、2 歲之相對人2 人，相對
    人家中又無其他同住者，相對人2 人目前年幼，自我保護功
    能有限，相對人之父多次有殺害及傷害兒少之企圖，相對人
    家中無其他成人及安全網絡成員能夠協助確保家中兒少安全
    ，故聲請人於111 年4 月6 日下午2 時23分緊急安置相對人
    2 人，並經本院以111 年度護字第57、88號裁定准予繼續安
    置、延長安置在案，安置期限至111 年10月8 日止。相對人
    之父母目前有離婚訴訟案件上訴進行中，另本院以111 年度
    家護聲字第16號民事裁定相對人2 人之權利義務行使或負擔
    ，於110 年家護字第734 號民事通常保護令有效期間內（2 
    年）暫定由相對人之母任之，但是相對人之母為前述家庭暴
    力案件之被害人，已離開相對人家，相對人2 人受安置期間
    ，聲請人所屬社工與相對人之母討論相對人2 人之安置期程
    ，相對人之母表示目前尚無法接相對人2 人返家生活，擔心
    帶相對人2 人返家後，相對人之父會以探視相對人2 人為由
    到相對人家騷擾，且因相對人2 人均年幼，判斷能力及戒心
    有限，也擔心相對人之父有擅自帶走相對人2 人之可能。綜
    上，相對人之母目前為相對人2 人之親權人，雖然有意願接
    相對人2 人返家生活，但是相對人之母本身為前述家庭暴力
    案件之被害人，擔心相對人之父有再騷擾相對人之母或其家
    人之可能，暫時無法接相對人2 人返家生活，為維護相對人
    2 人之最佳利益及確保兒少生命安全，因此依據兒童及少年
    福利與權益保障法第57條之規定，聲請裁定延長安置等語。
     
二、兒童及少年有下列各款情形之一者，直轄市、縣（市）主管
    機關應予保護、安置或為其他處置；必要時得進行緊急安置
    ：㈠兒童及少年未受適當之養育或照顧。㈡兒童及少年有立即
    接受醫療之必要，而未就醫。㈢兒童及少年遭受遺棄、身心
    虐待、買賣、質押，被強迫或引誘從事不正當之行為或工作
    。㈣兒童及少年遭受其他迫害，非立即安置難以有效保護。
    緊急安置不得超過72小時，非72小時以上之安置不足以保護
    兒童及少年者，得聲請法院裁定繼續安置。繼續安置以3 個
    月為限；必要時，得聲請法院裁定延長之，每次得聲請延長
    3 個月，兒童及少年福利與權益保障法第56條第1 項、第57
    條第2 項分別定有明文。
三、本院調查結果，聲請人主張的前述事實，已有提出雲林縣保
    護案件報告表、本院111 年度護字第88號民事裁定及確定證
    明書影本等件可供證明，並有本院111 年度家護聲字第16號
    民事裁定附卷可以補充證明，足信屬實。又相對人乙○○、甲
    ○○2 人均係未滿7 歲之兒童，尚難依其等心智成熟程度權衡
    其意見，另據相對人2 人之共同法定代理人丙○○表示同意延
    長安置等語，有本院公務電話記錄在卷可以參考。本院審酌
    上情，並考量相對人乙○○、甲○○目前未有合適之照顧者與安
    全住所，為使相對人乙○○、甲○○都能夠獲得妥善保護與照顧
    ，認為現階段確實需要兒童及少年福利主管機關積極協助照
    護，相對人乙○○、甲○○的確有延長安置之必要。從而，本件
    聲請人之聲請，為有理由，應予准許，因此裁定如主文所示
    。
四、依家事事件法第97條、非訟事件法第21條第1 項前段，裁定
    如主文。
中　　華　　民　　國　　111 　年　　9 　　月　　22　　日
                    家事法庭    法  官  潘雅惠
以上正本係照原本作成。
如不服本裁定應於送達後10日內向本院提出抗告狀，並繳納抗告
費新臺幣1,000 元。
中　　華　　民　　國　　111 　年　　9 　　月　　22　　日
                                書記官  鄭伊純